# @陈版同一控制企业合并特殊情况处理

提问人：jiangbo125 时间：2018-03-20 17:25:50
陈版及各位大咖，我有一个问题想要请教一下，合并主体公司为A，被合并方为B，B公司的大股东与A公司的大股东为同一自然人，故A合并B确定为同一控制合并，但按照准则对同一控制下企业合并中“在合并资产负债表中，应将被合并方在合并前实现的留存收益中归属于合并方的部分自“资本公积”转入“盈余公积”和“未分配利润”。 我犹豫的是，在A并没有直接持股B的情况下，能否留存收益转回，因为我认为归属于合并方部分并未为A公司 而是大股东 特请教陈版及各位 非常感谢！

回答人：chenyiwei
可以且应当进行该转入处理。这实际上是在合并报表层面讲B的前期利润表纳入导致的对留存收益的滚存影响的反映。